臺灣高等法院臺中分院刑事判決　　　　96年度上易字第1472號
上　訴　人
即　被　告　甲○○
　　　　　　　　　　　6號
上列上訴人因竊盜案件，不服臺灣南投地方法院96年度易字第
314號中華民國96年7月4日第一審判決（起訴案號：臺灣南投地
方法院檢察署96年度偵字第1714號），提起上訴，本院判決如下
：
    主  文
原判決撤銷。
甲○○共同犯攜帶兇器竊盜罪，累犯，處有期徒刑捌月，減為有
期徒刑肆月；又共同犯攜帶兇器竊盜罪，累犯，處有期徒刑玖月
，減為有期徒刑肆月又拾伍日；又共同犯攜帶兇器竊盜罪，累犯
，處有期徒刑捌月，減為有期徒刑肆月；應執行有期徒刑拾月又
拾伍日。
    事  實
一、甲○○曾於民國九十二年間因傷害直系血親尊親屬及違反家
    庭暴力防治法案件，經臺灣彰化地方法院分別判處有期徒刑
    十月、三月確定，又因施用第二級毒品案件，經同法院判處
    有期徒刑四月確定，上開三罪，嗣經同法院定應執行刑為有
    期徒刑一年三月確定，經入監執行，於九十三年十月七日縮
    短刑期假釋出監，至九十四年一月十四日假釋期滿未經撤銷
    ，以已執行完畢論。
二、甲○○與施宜附（業據原審法院判處應執行有期徒刑三年八
　　月）共同基於意圖為自己不法所有之犯意聯絡，攜帶客觀上
    足以對人之生命、身體、安全構成威脅，可作為兇器使用之
    鉗子1支（未扣案），於附表編號1-3所示之時間、地點犯竊
    盜罪（被害人及竊取之物品均詳如附表）。
三、案經南投縣政府警察局中興分局及草屯分局報請台灣南投地
    方法院檢察署檢察官偵查起訴。
    理  由
一、按被告以外之人於審判外之陳述，雖不符刑事訴訟法第159
    條之1、159條之2、159條之3、159條之4等規定，而經當事
    人於審判程序同意作為證據，法院審酌該言詞陳述或書面陳
    述作成時之情況，認為適當者，亦得為證據。當事人、代理
    人或辯護人於法院調查證據時，知有第159條第1項不得為證
    據之情形，而未於言詞辯論終結前聲明異議者，視為有前項
    之同意，刑事訴訟法第159條之5定有明文。本件被告及選任
    辯護人於本院審理時，就下列證人余長、林堂華、李偉修、
    簡國慶、邱順騫及證人曾慶恩等人於審判外之陳述部分，未
    就其證據能力聲明異議，本院審酌該言詞陳述作成時之情況
    ，並查無其他不法之情狀，足認為得為本案之證據，依刑事
    訴訟法第159條之5之規定，有證據能力，合先說明。
二、上揭犯罪事實，業據被告甲○○分別於警詢及本院審理時坦
    承不諱，並經原審共同被告施宜附以證人身份於檢察官偵訊
    時結證屬實，核與證人即臺灣省自來水股份有限公司之員工
    余長、林堂華、李偉修、簡國慶、邱順騫及證人曾慶恩等人
    於警詢中證述情節相符，並有贓物認領保管單2紙及照片35
    張在卷可稽，是被告甲○○之犯行應堪認定。
三、按刑法第三百二十一條第一項第三款之攜帶兇器竊盜罪，係
    以行為人攜帶兇器竊盜為其加重條件，此所謂兇器，其種類
    並無限制，凡客觀上足對人之生命、身體、安全構成威脅，
    具有危險性之兇器均屬之，且祇須行竊時攜帶此種具有危險
    性之兇器為已足，並不攜帶之初有行兇之意圖為必要（參照
    最高法院七十九年臺上字第五二五三號判例要旨）。查被告
    甲○○與同案被告施宜附為附表編號1至3所示犯行所用之鉗
    子一支（未扣案），為金屬製，類似扣案之鉗子一節，業據
    同案被告施宜附於原審審理時供述在卷；故該未扣案之鉗子
    一支，於客觀上係足以殺傷人生命、身體之器械，顯為具有
    危險性之兇器，自堪認定。是核被告甲○○就如附表編號1
    至3所為，均係犯刑法第三百二十一條第一項第三款之攜帶
    兇器竊盜罪。被告甲○○與同案被告施宜附間，就如附表編
    號1至3所示之犯行，有犯意聯絡及行為分擔，均應依刑法第
    二十八條規定論以共同正犯。被告所犯以上三罪，犯意各別
    ，行為不同，應予分論併罰。復查，被告甲○○曾於九十二
    年間因傷害直系血親尊親屬及違反家庭暴力防治法案件，經
    臺灣彰化地方法院分別判處有期徒刑十月、三月確定，又因
    施用第二級毒品案件，經同法院判處有期徒刑四月確定，上
    開三罪，嗣經同法院定應執行刑為有期徒刑一年三月確定，
    經入監執行，於九十三年十月七日縮短刑期假釋出監，至九
    十四年一月十四日假釋期滿未經撤銷，以已執行完畢論，此
    有刑案資料查註紀錄表及臺灣高等法院被告前案紀錄表等附
    卷可按，其受前揭有期徒刑之執行完畢後，於五年內故意再
    犯本件有期徒刑以上之罪，為累犯，應依刑法第四十七條第
    一項之規定加重其刑。
三、原審認被告犯罪事實明確，予以論罪科刑固非無見；惟被告
    行為後，為紀念解除戒嚴二十週年，予罪犯更新向善之機，
    而制定「中華民國九十六年罪犯減刑條例」，經總統於九十
    六年七月四日公佈，並於同月十六日施行。被告犯罪時間在
    九十六年四月二十四日之前，所犯合於減刑條件，原審不及
    適用該條例對被告減刑，自有未洽，被告上訴以其就上開犯
    行均係受共犯施宜附之指示，其僅居於協助地位，本件量刑
    過重，衡諸本罪之法定刑為六年以上、五年以下有期徒刑，
    雖無理由，然原判決既有上開可議之處，自應撤銷改判。爰
    審酌被告甲○○之素行及其犯罪之動機、目的、手段，參與
    犯罪之情節，犯罪所得財物之性質與價值，所生危害情形，
    暨犯罪後均坦承犯行，態度良好等一切情狀，就如附表編號
    1至3所示之犯行，依序分別量處如主文所示之刑，並定應執
    行之刑。供犯罪所使用之鉗子一支，被告等人於作案後已丟
    棄在地點不詳之路邊一節，業經被告甲○○供明在卷，衡情
    應已滅失，故不予宣告沒收。
四、被告經合法傳喚，無正當理由不到庭，爰不待其陳述，逕行
    判決。
五、據上論斷，應依刑事訴訟法第369條第1項前段、第364條、
    第371條、第299條第1項前段，刑法第28條、第321條第1項
    第3款、第47條第1項、第51條第5款，中華民國九十六年罪
    犯減刑條例第2條第1項第3款、第8條第1項，判決如主文。
本案經檢察官乙○○到庭執行職務。
中　　華　　民　　國　　96　　年　　9　　月　　12　　日
            刑事第四庭    審判長法　官  洪  耀  宗
                                法　官  江  德  千
                                法　官  劉  登  俊
上列正本證明與原本無異。
不得上訴。
                                書記官  粘  銘  環
中　　華　　民　　國　　96　　年　　9 　　月　　13　　日
附表
┌──┬──────┬────────┬──────┬─────┬────┬──────┐
│編號│犯罪時間    │犯罪地點        │被害人      │竊取物品  │竊盜方式│行為人      │
│    │            │                │            │          │        │            │
├──┼──────┼────────┼──────┼─────┼────┼──────┤
│ 1  │96年3月上旬 │南投縣（以下省略│臺灣省自來水│監控箱白鐵│以鉗子鬆│施宜附      │
│    │某日        │）南投市○○路與│股份有限公司│蓋3片     │開螺絲後│甲○○      │
│    │            │八卦路自來水公司│            │          │，將箱蓋│            │
│    │            │橫山加壓站      │            │          │取下    │            │
├──┼──────┼────────┼──────┼─────┼────┼──────┤
│ 2  │96年3月中旬 │南投市○○路自來│臺灣省自來水│監控箱白鐵│同上    │施宜附      │
│    │某日        │水公司永興淨水場│股份有限公司│蓋5片     │        │甲○○      │
├──┼──────┼────────┼──────┼─────┼────┼──────┤
│ 3  │96年3月26日 │南投市○○路與新│臺灣省自來水│監控箱白鐵│同上    │施宜附      │
│    │9時30分許   │興路160巷口     │股份有限公司│蓋3片     │        │甲○○      │
└──┴──────┴────────┴──────┴─────┴────┴──────┘
